臺灣宜蘭地方法院民事簡易判決
111年度羅簡字第299號
原      告  郭明萱  

訴訟代理人  陳槿薇    
            郭珅權  
被      告  林哲宇  
上列當事人間請求損害賠償事件，原告提起刑事附帶民事訴訟，
經本院刑事庭裁定移送前來（110年度附民字第224號），本院於
中華民國111年11月7日言詞辯論終結，判決如下：
　　主　文
被告應給付原告新臺幣貳拾萬元，及自民國一百一十年十二月二
十二日起至清償日止，按週年利率百分之五計算之利息。
原告其餘之訴駁回。
訴訟費用由被告負擔二分之一，餘由原告負擔。
本判決第一項得假執行。
原告其餘假執行之聲請駁回。
　　事實及理由
一、原告主張：
(一)兩造前為男女朋友關係，被告於兩人分手後，因認與原告之
    間尚有感情及金錢糾葛，且心有不甘，分別為下列行為：
  ㈠被告明知附表一所示之原告裸露身體私密部位自撫、與被告
    性交過程等內容影片，客觀上足以刺激或滿足性慾，並引起
    普通一般人羞恥或厭惡感而侵害性之道德感情，竟基於以網
    際網路上傳影像之方式，供人觀覽猥褻影像之犯意，於民國
    109年4月27日某時，以不詳方式連線上網後，將附表一所示
    影片，分別以「自拍摸奶視頻」、「郭××做愛自拍」為標題
    ，再以「Maghea457」帳號登入色情網站「XVIDEOS」後予以
    上傳，使瀏覽該網站之不特定多數人得以自由點閱，以此方
    式散布原告身體隱私及猥褻影像供人觀覽（下稱系爭散播猥
    褻影片行為）。
  ㈡被告因不滿原告與其分手，另基於恐嚇危害安全之犯意，於
    附表二所示之時間，接續以通訊軟體LINE傳送如附表二所示
    之文字訊息予原告，令原告心生畏懼，致生危害於安全（下
    稱系爭恐嚇行為，與系爭散播猥褻影片行為合稱系爭侵權行
    為）。
(二)被告上開2行為，已致原告身心受創，心生巨大痛苦，應得
    請求40萬元之慰撫金，為此，爰依民法侵權行為之法律關係
    提起本件訴訟等語。並聲明：㈠被告應給付原告40萬元，及
    自起訴狀繕本送達翌日起至清償日止，按週年利率5%計算之
    利息。㈡願供擔保請准宣告假執行。
二、被告則以：伊不爭執確有對原告為系爭侵權行為，然就系爭
    恐嚇行為部份，伊先前已有與原告達成和解，於本件不得再
    為請求，系爭散播猥褻影片行為部份，原告先前已另外提起
    訴訟經本院以110年度訴字第548號判決令被告賠償20萬元，
    此部份亦屬重複起訴等語，資為抗辯，並聲明：原告之訴駁
    回。
三、本院之判斷：
(一)查原告所主張之系爭侵權行為，為被告於本院審理時所不爭
    執（見本院卷第62頁），又被告因前揭原告所指之事實，經
    臺灣宜蘭地方檢察署檢察官提起公訴後，經本院刑事庭以11
    0年度訴字第452號判決被告就系爭散播猥褻影片行為部份，
    係犯以網際網路上傳影像之方式供人觀覽猥褻影像罪而處有
    期徒刑3月，就系爭恐嚇行為部份，係犯恐嚇危害安全罪而
    處有期徒刑3月，此亦經本院調閱前揭刑事卷宗核閱屬實，
    從而，被告確有上揭散布原告身體隱私及猥褻影像供人觀覽
    及恐嚇之侵權行為，應堪認定。而原告主張被告應就其系爭
    侵權行為負侵權行為損害賠償責任，則為被告所否認，是本
    件應審究者厥為：原告提起本件訴訟，是否有重複起訴或訴
    訟標的為確定判決效力所及？原告提起本件訴訟之內容是否
    均已為兩造先前成立之和解契約所包含？原告於本件得否請
    求損害賠償？
(二)按「原告之訴，有下列各款情形之一者，法院應以裁定駁回
    之。但其情形可以補正者，審判長應定期間先命補正：七、
    當事人就已繫屬於不同審判權法院之事件更行起訴、起訴違
    背第253條、第263條第2項之規定，或其訴訟標的為確定判
    決效力所及。」民事訴訟法第249條第1項第7款定有明文。
    按所謂一事不再理之原則，係指就同一事件已有確定之終局
    判決者禁止重複起訴。所稱同一事件，必同一當事人就同一
    法律關係（訴訟標的）而為同一之請求，若此三者有一不同
    ，即不得謂為同一事件。又所謂訴訟標的，係指經原告主張
    並以原因事實予以特定而請求法院審判之法律關係。查本件
    被告雖辯稱原告以系爭散播猥褻影片行為所為之請求部份，
    業經本院110年度訴字第548號判決確定，屬重複起訴而違反
    一事不再理之原則等語，原告亦不爭執其有於110年度訴字
    第548號案件中對被告提起訴訟並經判決確定（見本院卷第6
    3頁），惟本院觀之原告雖於本院110年度訴字第548號案件
    中對被告提起訴訟請求損害賠償，惟原告於該案中所主張有
    關散播猥褻影片之行為，係主張被告於「109年9月10日、11
    日間」以「劉楚洋」之暱稱在LINE群組中傳送原告私密照片
    ，並將私密照片上傳散布於XVIDEO色情網站等情，此與原告
    本件就系爭散播猥褻影片行為，係主張被告於「109年4月27
    日某時」，以不詳方式連線上網後，將附表一所示影片以「
    Maghea457」帳號登入色情網站XVIDEOS後予以上傳，有所不
    同，此有本院110年度訴字第548號判決在卷可參（見本院卷
    第65-69頁），並經本院調閱該案卷宗核閱數實。是原告於
    先後二案中所主張之侵權行為事實，就時間、方式均顯有不
    同，非屬同一訴訟標的，則原告前雖已對被告提起訴訟請求
    損害賠償經本院以110年度訴字第548號判決確定，然原告本
    件所主張之系爭散播猥褻影片行為，尚非為前案確定判決效
    力所及，被告辯稱原告有重複起訴而違反一事不再理等語，
    尚無可採。
(三)按「稱和解者，謂當事人約定，互相讓步，以終止爭執或防
    止爭執發生之契約。」「和解有使當事人所拋棄之權利消滅
    及使當事人取得和解契約所訂明權利之效力。」民法第736
    條、第737條分別定有明文。查被告辯稱兩造因自108年7月
    起因情感、金錢往來衍生糾紛，而於109年8月24日簽立和解
    契約（見本院卷第46-47頁，該和解契約下稱系爭和解契約
    ）等情，為原告所不爭執（見本院卷第63頁），而本院觀之
    系爭和解契約已明確記載「茲因甲乙雙方自民國（下同）10
    8年7月起因情感、金錢往來所衍生之案件，達成和解，條件
    如下...」「一、和解事件及標的：...(四)甲乙雙方109年8
    月24日前因情感、金錢往來所衍生全部爭議事件。」「二、
    和解條件：...(七)甲乙雙方不得再以109年8月24日前因情
    感、金錢往來所衍生全部爭議事件，對他方提起任何民事、
    刑事訴訟。如有違反應賠償他方貳拾萬元。」是兩造間就10
    9年8月24日前因情感、金錢往來所衍生全部爭議事件，除系
    爭和解契約所約定之賠償義務以外，均經雙方於系爭和解契
    約中約明不得再為主張，即拋棄相關請求權甚明。而原告於
    本件所主張之系爭恐嚇行為，係被告於108年12月19日、108
    年12月23日所為之行為，且被告有為該行為，係原告於109
    年8月24日簽署系爭和解契約之當下所已知，且觀之被告以
    通訊軟體LINE傳送如附表二所示之文字訊息及其前後脈絡（
    見臺灣宜蘭地方檢察署110年度偵字第1213號卷第25-43頁）
    ，被告傳送如附表二所示之文字訊息予原告，應係兩造間之
    情感、金錢往來糾紛之一環，被告因傳送附表二所示之文字
    訊息造成原告心生畏懼，應屬兩造於109年8月24日前因情感
    、金錢往來所衍生之爭議事件，而已為系爭和解契約效力所
    及。原告雖另抗辯：因被告有在系爭和解契約簽署後之109
    年10月1日對原告犯罪，在109年9月10、11日上傳不雅照片
    ，所以被告已經毀約，系爭和解契約已屬無效云云（見本院
    卷第62-63頁），惟被告是否有於系爭和解契約簽署後之109
    年9月10、11日或109年10月1日為違反系爭和解契約之行為
    ，僅影響被告是否應依系爭和解契約另對原告負損害賠償責
    任而已，兩造於109年8月24日所簽署之系爭和解契約，不因
    兩造之任一方違約而當然歸於無效，原告上開辯詞，洵屬無
    據。從而，原告既已簽屬系爭和解契約，約明就兩造於109
    年8月24日前因情感、金錢往來所衍生之爭議事件不得再為
    主張即拋棄相關請求權，而其本件主張被告所為系爭恐嚇行
    為部份，又為上開系爭和解契約範圍所及，則原告主張被告
    就系爭恐嚇行為部份應負損害賠償責任，自屬無據。
(四)綜前，原告主張被告所為系爭散播猥褻影片行為、系爭恐嚇
    行為，均為被告所不爭執，而被告辯稱原告就系爭散播猥褻
    影片行為部份為重複起訴，並無可採，然被告辯稱原告就系
    爭恐嚇行為部份已為兩造系爭和解契約效力所包含，既經原
    告於系爭和解契約拋棄該部分請求權，原告已不得再對被告
    請求損害賠償部分，則屬有據。則原告僅得就被告所為系爭
    散播猥褻影片行為部份，對被告請求損害賠償。
(五)「因故意或過失，不法侵害他人之權利者，負損害賠償責任
    。故意以背於善良風俗之方法，加損害於他人者亦同。違反
    保護他人之法律，致生損害於他人者，負賠償責任。但能證
    明其行為無過失者，不在此限。」「不法侵害他人之身體、
    健康、名譽、自由、信用、隱私、貞操，或不法侵害其他人
    格法益而情節重大者，被害人雖非財產上之損害，亦得請求
    賠償相當之金額。」民法第184條、第195條第1項前段分別
    定有明文。查本件被告所為系爭散播猥褻影片行為，屬故意
    侵害原告之隱私權，揆諸前開規定，原告因被告此部分行為
    所受隱私權之損害，得請求被告為非財產上之損害賠償。又
    不法侵害他人之人格權，被害人受有非財產上損害，請求加
    害人賠償相當金額之慰撫金時，法院對於慰撫金之量定，應
    斟酌實際加害情形、所造成之影響、被害人所受精神上痛苦
    之程度、兩造之身分、地位、經濟狀況及其他各種情形，俾
    為審判之依據（最高法院51年台上字第223號判例、89年度
    台上字第1952號判決、86年度台上字第511號判決、86年度
    台上字第3537號判決意旨參照）。是本院審酌兩造前為男女
    朋友關係，被告竟於取得原告裸露身體私密部位自撫、與被
    告性交過程等內容影片後，任意傳送至色情網站，致該私密
    影片為不特定多數人為觀覽，造成被告受有莫大心理壓力，
    本院並斟酌本件於刑事案件偵查中經警方於109年11月18日
    前往「XVIDEOS」網站搜尋結果，已未見網站上有附表一所
    示之影音檔（宜蘭縣政府警察局警刑偵一字第1100005503號
    卷第69頁），堪信被告於事後已主動將檔案移除，再審酌及
    卷內稅務電子閘門財產所得調件明細表所示之兩造工作、財
    產收入情形（見本院限閱卷）等一切情狀，認原告請求被告
    賠償之精神慰撫金200,000元，應屬適當，應予准許。逾此
    部分之請求，為無理由，應予駁回。
(六)末按「給付無確定期限者，債務人於債權人得請求給付時，
    經其催告而未為給付，自受催告時起，負遲延責任。其經債
    權人起訴而送達訴狀，或依督促程序送達支付命令，或為其
    他相類之行為者，與催告有同一之效力。」「遲延之債務，
    以支付金錢為標的者，債權人得請求依法定利率計算之遲延
    利息。」「應付利息之債務，其利率未經約定，亦無法律可
    據者，週年利率為百分之5。」民法第229條第2項、第233條
    第1項前段、第203條分別定有明文。原告對被告之損害賠償
    請求權，為未定給付期限之金錢債權，揆諸前揭規定，原告
    就其上述請求經本院准許之部分，請求被告併給付自起訴狀
    繕本送達被告翌日即110年12月22日（見附民字卷第15頁）
    起至清償日止之法定遲延利息，為有理由，應予准許。
四、綜上所述，原告因被告所為系爭散播猥褻影片行為，依侵權
    行為之法律關係，請求被告給付20萬元，及自起訴狀繕本送
    達被告翌日即110年12月22日起至清償日止，按週年利率5%
    計算之利息，為有理由，應予准許。逾此部分之請求，則屬
    無據，應予駁回。
五、本件原告勝訴部分，係適用簡易程序所為被告敗訴之判決，
    爰依民事訴訟法第389條第1項第3款之規定，依職權宣告假
    執行。原告雖聲明願供擔保請准宣告假執行，惟本院既已職
    權宣告之，原告此部分聲請，核僅為促請本院職權發動，自
    無庸另為准駁之諭知，附此指明。至原告敗訴部分之訴既經
    駁回，其假執行之聲請亦失所依據，應併予駁回。
六、本件事證已臻明確，兩造其餘攻擊防禦方法及所提之證據，
    經審酌後均與判決之結果不生影響，爰不另一一論述，併此
    敘明。
七、訴訟費用負擔之依據：民事訴訟法第79條。
中　　華　　民　　國　　111 　年　　12　　月　　5 　　日
    　　　　　　　臺灣宜蘭地方法院羅東簡易庭
　　　　　　　　　　　　　　　　　法　官
（得上訴）

附表一
編號 檔案編號及名稱 內容 1 IMG_1807 告訴人裸露胸部及下體自撫之影片 2 IMG_1808 被告與告訴人在旅館性交之影片 
　

　　　　　　　　　　　　　　
附表二
編號 傳送訊息時間 恐嚇言詞 1 108年12月19日0時28分許 「五年 十年 十五年後要是我改變不了對妳的看法堅持要妳 但妳身邊有人的話……」、「我會不擇手段去追你女兒然後玩弄他們 要或不要」、「我跟你說真的我沒在開玩笑」、「我先說唷 我說的是不擇手段唷」、「妳跟了我那麼久妳應該知道我不是跟你開玩笑的」 2 108年12月23日18時15分許 「我說過了 我有的東西更勁爆 視訊我真的懶得拍」、「我氣沒消 妳自己想辦法吧」、「我現在 給你選項 1昨天對話紀錄 2跟我說妳前任 小孩本名 我就當事情沒發生 3我等一個月 下個月我沒看到我想要的我不廢話 直接查直接報復 攤牌 4這個月 你找一天來陪我我當作沒事發生 5晚上視訊脫給我看到月底 我氣消（月底8天）」